臺灣臺南地方法院民事裁定           100年度司財管字第73號
聲  請  人  台新國際商業銀行股份有限公司
法定代理人  蔡榮棟
上列聲請人聲請對被繼承人盧賓選任遺產管理人事件，本院裁定
如下：
    主  文
選任許雅芬律師為被繼承人盧賓(男，民國五十年二月二十八日
生，身分證統一編號：Ｚ000000000，民國九十八年九月十四日死
亡，死亡前最後住所：臺南市白河區草店里八鄰草店九十三之一
號)之遺產管理人。
聲請程序費用新臺幣壹仟元由被繼承人盧賓之遺產負擔。
    理  由
一、按繼承開始時，繼承人之有無不明者，由親屬會議於一個月
    內選定遺產管理人，並將繼承開始及選定遺產管理人之事由
    ，向法院報明；無親屬會議或親屬會議未於前條所定期限內
    選定遺產管理人者，利害關係人或檢察官，得聲請法院選任
    遺產管理人，並由法院依前項規定為公示催告；公示催告期
    限屆滿，無繼承人承認繼承時，其遺產於清償債權，並交付
    遺贈物後，如有剩餘，歸屬國庫，民法第1177條、第1178
    條第2項、第1185條分別定有明文。
二、本件聲請意旨略以：被繼承人盧賓為聲請人之債務人，惟被
    繼承人於98年9月14日死亡，其法定繼承人均已拋棄繼承，
    無法依同法第1177條選任遺產管理人，致聲請人之權利無法
    行使，故聲請人以利害關係人身分向法院聲請為被繼承人盧
    賓選任遺產管理人等語。
三、經查：聲請人主張之前開事實，業據提出被繼承人盧賓除戶
    謄本1件、本院96年度促字第28384號支付命令暨確定證明書
    影本各1件在卷足徵。並經本院依職權調閱本院98年度司繼
    字第215號拋棄繼承事件卷宗核閱綦詳，是聲請人之主張應
    足採信。又查被繼承人盧賓死亡後，其法定繼承人皆已依法
    拋棄繼承權經本院准予備查，且未準用民法第1177條之規定
    選定遺產管理人，而被繼承人盧賓為聲請人之債務人，故聲
    請人以利害關係人之身分聲請選任被繼承人盧賓之遺產管理
    人，核與上開規定並無不合，應予准許。
四、再查，關於選任許雅芬律師為被繼承人盧賓之遺產管理人部
    份，本院以100年8月3日南院龍家慈100年度司財管字第73號
    函詢許雅芬律師擔任本件遺產管理人之意願，許雅芬律師於
    100年8月8日回覆本院願意擔任被繼承人盧賓之遺產管理人
    ，有民事陳報狀1件在卷足徵。經本院審酌認律師具有法律
    專業知識及能力，且與被繼承人盧賓所遺遺產間無利害關係
    ，若由其擔任本事件之遺產管理人，定能秉持其專業倫理擔
    當此具公益性質之職務，並順利達成管理保存及清算遺產之
    任務。執此，本院認為由許雅芬律師擔任被繼承人盧賓之遺
    產管理人，應屬妥適，爰裁定如主文。
五、依非訟事件法第157條，裁定如主文。
中    華    民    國   100    年    9     月    1     日
                  家事法庭      司法事務官  林可婷
以上正本係照原本作成。
如對本裁定抗告須於裁定送達後10日內向本院提出抗告狀。
中    華    民    國   100    年    9     月    2     日
                                書  記  官  郭春慧